【裁判字號】    99,簡上,51
【裁判日期】    990510
【裁判案由】    詐欺
【裁判全文】
臺灣基隆地方法院刑事判決              99年度簡上字第51號
公   訴   人  臺灣基隆地方法院檢察署檢察官
上訴人即被告  乙○○
上列上訴人即被告因詐欺案件，不服本院基隆簡易庭99年度基簡
字第8號，中華民國99年1月12日第一審刑事簡易判決（原聲請簡
易處刑案號：98年度偵字第5016號），提起上訴，本院管轄之第
二審合議庭判決如下：
    主  文
上訴駁回。
乙○○緩刑貳年。
乙○○並應自民國九十九年四月十日起至一百年六月十日止，每
月十日給付新臺幣貳仟元予何禎元，若有一期未按時給付，視為
全部到期。
    事實及理由
一、本案經本院審理結果，認第一審判決以被告乙○○係犯刑法
    第339條之2第1項以不正方法由自動付款設備取得他人之物
    罪，計貳罪，各處拘役肆拾日，如易科罰金以新台幣1,000
    元折算1日，應執行拘役陸拾日，如易科罰金以新台幣1,000
    元折算1日。其認事用法均無違誤，量刑亦屬適當，應予維
    持，並引用第一審簡易判決記載之事實、證據及理由（如附
    件）。
二、上訴人即被告具狀上訴聲稱：被告對於犯罪事實已坦承不諱
    ，並與何禎元達成和解，已先返還新台幣（下同）3萬元，
    餘3 萬元何禎元亦同意被告分期給付，被告確實有悔改之決
    心，又被告家境清寒，平日只靠打零工維生，且未曾因故意
    犯罪受有期徒刑以上刑之宣告，認以暫緩執行為適當，請求
    為緩刑之宣告云云。
三、訊據上訴人即被告乙○○對於本件以不正方法由自動付款設
    備取得他人之物犯行，業已坦承不諱，核與被害人即證人何
    禎元於警詢、檢察官偵查時所證述情節相符，復有被告返還
    3萬元（千元紙鈔30張）由被害人具領之贓物認領保管單1紙
    （見98年度偵字第5016號卷第15頁）郵政存簿儲金簿封面及
    內頁交易明細表各1紙（見同上偵卷第15頁）、被告提款影
    像之自動櫃員機錄影擷取畫面4張（見同上偵卷第16-17頁）
    在卷足資佐證，堪信被告自白與事實相符。本件事證明確，
    其犯行堪以認定。
四、核被告乙○○所為，係犯刑法第339條之2第1項之以不正方
    法由自動付款設備取得他人之物罪。原審審酌被告未經被害
    人同意擅自持被害人何禎元放置房間內桌子上的郵局提款卡
    ，前往樂利三街郵局提領3次，總計提領6萬元，其犯罪動機
    、犯罪目的、犯罪手法、被害人所受損害、行為人獲取犯罪
    所得，影響社會經濟秩序及犯後態度等一切情狀，原審量處
    被告各拘役40日，應執行拘役60日，如易科罰金以新台幣
    1,000元折算1日，其認事用法並無違誤，量刑亦屬恰當，應
    予維持，被告上訴指摘原審簡易判決不當，為無理由，應予
    駁回。
五、惟本院審酌被告前未曾受有期徒刑以上刑之宣告，有本院之
    台灣高等法院被告前案紀錄表在卷可按，且與被害人達成和
    解，有和解書乙份在卷可憑，而被害人於本院審理時僅表示
    希望被告返還提領款項，其餘並無意見，故堪認被告係一時
    失慮，致罹刑章，本院認本件刑之宣告，已足收警惕之效，
    因認所處之刑，以暫不執行為適當，併予宣告緩刑2年，以
    勵自新。又緩刑宣告，得斟酌情形，命犯罪行為人向被害人
    支付相當數額之財產或非財產上之損害賠償，刑法第74條第
    2項第3款亦定有明文，查本件被告與告訴人達成和解，被告
    同意以主文所示分期付款方法賠償被害人，本院斟酌上開各
    項情狀後，認被告於緩刑期間課予上開負擔，乃為適當，爰
    併予宣告之。
六、據上論斷，應依刑事訴訟法第455條之1第3項、第368條、第
    373條，刑法第74條第1項第1款、第2項第3款，判決如主文
    。
本案經檢察官丙○○到庭執行職務。
中    華    民    國    99    年    5    月    10    日
                  刑事第二庭審判長法  官  陳志祥
                                  法  官  張婷妮
                                  法  官  陳伯厚
以上正本證明與原本無異。
本件判決不得上訴。
中    華    民    國    99    年    5     月    10    日
                                  書記官  王惠萍
附件：
臺灣基隆地方法院刑事簡易判決           99年度基簡字第8號
聲  請  人  臺灣基隆地方法院檢察署檢察官
被      告  乙○○  女  60歲（民國○○年○月○○日生）
                    身分證統一編號：Ｚ000000000號
                    住基隆市安樂區○○○街263巷1弄4之3號
                    4樓
上列被告因詐欺案件，經檢察官聲請以簡易判決處刑（九十八年
度偵字第五○一六號），本院判決如下：
    主  文
乙○○意圖為自己不法之所有，以不正方法由自動付款設備取得
他人之物，計貳罪，各處拘役肆拾日，如易科罰金，均以新臺幣
壹仟元折算壹日。應執行拘役陸拾日，如易科罰金，以新臺幣壹
仟元折算壹日。
    事實及理由
一、本件事實及證據，均引用檢察官聲請簡易判決處刑書之記載
    （如附件）。
二、依刑事訴訟法第四百四十九條第一項前段、第四百五十四條
    第二項，刑法第三百三十九條之二第一項、第五十一條第六
    款、第四十一條第一項前段，刑法施行法第一條之一第一項
    、第二項但書，逕以簡易判決處刑如主文。
三、自簡易判決送達之日起十日內，得向本院提起上訴（應附繕
    本）。
中    華    民    國    99    年    1     月    12    日
                  基隆簡易庭法  官  陳賢德
以上正本證明與原本無異。
如不服本判決，應於判決送達後10日內，向本院提出上訴書狀，
敘述上訴理由，上訴於本院合議庭，並按他造當事人之人數附具
繕本。
中    華    民    國    99    年    1     月    13    日
                            書記官  王靜敏
附錄論罪科刑法條
中華民國刑法第三百三十九條之二第一項
（違法由自動付款設備取得他人之物之處罰）
意圖為自己或第三人不法之所有，以不正方法由自動付款設備取
得他人之物者，處三年以下有期徒刑、拘役或一萬元以下罰金。
附件：
臺灣基隆地方法院檢察署檢察官聲請簡易判決處刑書
                                      98年度偵字第5016號
    被      告  乙○○  女  60歲（民國○○年○月○○日生）
                        住基隆市安樂區○○○街263巷1弄4
                          之3號4樓
                        身分證統一編號：Ｚ000000000號
上揭被告因詐欺案件，已經偵查終結，認宜聲請以簡易判決處刑
，茲將犯罪事實及證據並所犯法條分敘如下：
        犯  罪  事  實
一、乙○○與何禎元為朋友，乙○○藉陪同何禎元前往金融機構
    櫃員機提領款項之機會，在旁窺知何禎元郵局帳戶（帳號：
    00000000000000號）之金融卡密碼。詎乙○○意圖為自己不
    法之所有，基於以不正方法由自動付款設備取得他人之物之
    犯意，於民國98年10月25日上午8 時許，乘出入何禎元位在
    基隆市○○○街38巷38之2 號住處之際，未經何禎元許可，
    擅自拿取何禎元放置在桌上之上開郵局金融卡，並於於同日
    8 時30分許起至同日時46分許止，在基隆市安樂區○○○街
    261 號「樂利郵局」內，持上開金融卡在郵局自動付款設備
    即自動櫃員機以不正方法輸入該金融卡之對應密碼，接續提
    領存款2次，共詐領何禎元存款共新臺幣（下同）3萬元，隨
    後將上開金融卡放回原處。復於98年10月30日上午8時許，
    以相同手法取得金融卡後，於同（30）日8時06分許，在「
    樂利郵局」內，持上開金融卡在郵局自動櫃員機以不正方法
    輸入該金融卡之對應密碼，提領存款1次，詐領存款3萬元，
    再將上開金融卡放回原處。嗣何禎元察覺有異，報警究辦，
    始查知上情。
二、案經何禎元訴由基隆市警察局第四分局報告偵辦。
        證據並所犯法條
一、訊據被告乙○○對上開詐領存款之犯行坦承不諱，核與被害
    人即證人何禎元證述情節相符，復有贓物認領保管單、郵政
    存簿儲金簿封面及內頁交易明細影本及自動櫃員機錄影擷取
    畫面4張在卷可稽，是被告前揭罪嫌應堪認定。
二、核被告乙○○所為，係犯刑法第339之2第1 項以不正方法由
    自動付款設備取得他人之物罪嫌。至被告於98年10月25日同
    日接續2次之提款行為，時間緊接，手段相同，顯係基於單
    一決意，具接續犯關係，為單純一罪。又被告先後2 次（即
    10月25日與10月30日間）以不正方法由自動付款設備取得他
    人之物罪間，犯意各別，請依刑法第50條之規定，予以分論
    併罰。
三、至報告意旨認：被告乙○○就前揭未經許可而取得被害人何
    禎元金融卡部分，另涉犯刑法第320條第1項之竊盜罪嫌。按
    犯罪事實應依證據認定之，無證據不得認定犯罪事實，刑事
    訴訟法第154條第2項定有明文。而竊盜罪之成立，以行為人
    主觀上有不法所有意圖為必要，所謂不法所有，係指非法取
    得物品，據為自己或第三人所有而言，苟行為人欠缺不法所
    有之意圖，即難以本罪相繩，最高法院83年台上字第826 號
    判決意旨參照。經查：被告就持被害人之金融卡至自動櫃員
    機詐領存款等情坦承不諱，惟辯稱：伊領款後都有將金融卡
    放回原處等語，核與被害人何禎元證述被告領款後有將金融
    卡放回原處等語相符。佐以被告2 次詐領存款期間，被害人
    亦曾自行使用金融卡領款等情，有上開被害人郵局存摺內頁
    交易明細影本附卷可稽，足認被告上揭辯稱領款後均將金融
    卡放回原處等語，尚非子虛。是被告未經同意拿取被害人金
    融卡之目的係在詐領存款，應無竊取金融卡之不法意圖，應
    甚明確。從而，應認被告上開犯行僅涉犯刑法第339之2第1
    項之以不正方法由自動付款設備取得他人之物罪嫌，難令負
    竊盜罪責，移送意旨就此部分，容有誤會，附此敘明。
四、依刑事訴訟法第451條第1項聲請逕以簡易判決處刑。
    此  致
臺灣基隆地方法院基隆簡易庭
中    華    民    國    98    年    12    月    16    日
                            檢察官  甲  ○  ○
本件正本證明與原本無異
中    華    民    國    98    年    12    月    23    日
                            書記官  陳  慧  儷
附錄本案所犯法條：
中華民國刑法第339條之2第1項
（普通詐欺罪）
意圖為自己或第三人不法之所有，以詐術使人將本人或第三人之
物交付者，處 5 年以下有期徒刑、拘役或科或併科 1 千元以下
罰金。
以前項方法得財產上不法之利益或使第三人得之者，亦同。
前二項之未遂犯罰之。
附記事項：本件係依刑事訴訟法簡易程式辦理，法院簡易庭得不
傳喚被告、輔佐人、告訴人、告發人等出庭即以簡易判決處刑；
被告、被害人、告訴人等對告訴乃論案件如已達成民事和解而要
撤回告訴或對非告訴乃論案件認有受傳喚到庭陳述意見之必要時
，請即另以書狀向簡易法庭陳述或請求傳訊。

司法院資訊處製作；財團法人民間司法改革基金會備份。
